【裁判字號】    94,訴,3945
【裁判日期】    950523
【裁判案由】    毒品危害防制條例
【裁判全文】
臺灣高雄地方法院刑事判決              94年度訴字第3945號
公  訴  人  臺灣高雄地方法院檢察署檢察官
被      告  乙○○
                    （另案於臺灣高雄第二監獄執行中）
上列被告因違反毒品危害防制條例案件，經檢察官提起公訴（94
年度偵字第18185 號），本院判決如下：
    主  文
乙○○共同連續販賣第一級毒品，累犯，處有期徒刑拾年陸月。
扣案之海洛因拾壹包（合計淨重零點捌公克），沒收銷燬之；扣
案盛裝上開海洛因之包裝袋拾壹個、門號00000000000 號、0000
000000號行動電話各壹支（共貳支，含SIM 卡貳張），均沒收之
；未扣案之販賣毒品所得新臺幣陸拾陸萬肆仟伍佰元連帶沒收之
，如全部或一部不能沒收時，以其財產抵償之。
    事  實
一、乙○○前曾因違反毒品危害防制條例案件，經臺灣苗栗地方
    法院以民國90年度訴字第258 號判處有期徒刑10月確定，於
    92年9 月13日因縮短刑期執行完畢，詎仍不知悔改，明知海
    洛因係毒品危害防制條例第2 條第2 項第1 款明定之第一級
    毒品，不得販賣，仍與黃振明及黃振明之女友黃寶猜共同意
    圖營利，並基於販賣第一級毒品海洛因之概括犯意聯絡（黃
    振明、黃寶猜另案經臺灣高雄地方法院檢察署檢察官以94
    年度偵字第17739 號提起公訴，現由本院審理中），自93年
    2 月10日起至93年10月14日20時40分許（即乙○○為警查獲
    時止），在高雄縣旗山鎮各地，先由欲購毒者撥打黃振明所
    有使用之00000000000 號及0000000000號行動電話，與黃振
    明談妥購買金額後，即由黃寶猜駕駛車牌號碼2862-MB 號自
    用小客車搭載黃振明至高雄縣旗山鎮某處，將待售之海洛因
    交予乙○○，再以下列方式販賣海洛因：(一)黃振明與購毒者
    聯絡，告知購毒者與乙○○之聯絡方式，再由購毒者與乙○
    ○自行約定交易地點，由乙○○攜帶海洛因至約定地點交付
    並收取價金。(二)由黃振明直接指示乙○○攜帶海洛因至高雄
    縣旗山鎮某地，再由黃振明告知購毒者交易地點及乙○○穿
    著衣服顏色，由乙○○在指定地點交付海洛因並收取價金。
    乙○○、黃振明及黃寶猜等3 人即以此等方式，連續販賣第
    一級毒品海洛因予不特定人，乙○○平均每星期販賣2 天，
    每日平均販賣5 至6 次，每次販賣金額從新臺幣（下同）50
    0 元至4,500 元不等，每日平均販賣所得新台幣（下同）1
    萬元，乙○○則以上開販毒所得，以15% 計算，扣抵其向黃
    振明購買毒品之價金，或由黃振明無償提供海洛因供乙○○
    施用等做為報酬。嗣於93年10月14日晚間8 時40分許前某時
    （該日已販賣3 次，1 次500 元，1 次1,000 元，另1 次
    2,500 元，合計4,000 元），黃振明在高雄縣旗山鎮○○路
    ○ 段某處，指示乙○○攜帶海洛因11小包（驗後合計淨重
    0.8 公克）至高雄縣旗山鎮中山公園，以4,500 百元之價格
    售予綽號「昌仔」之不詳姓名年籍之人，嗣乙○○於同日晚
    間8 時40分許，行經高雄縣旗山鎮○○路、永福街口，為警
    當場查獲，並扣得前開11包海洛因，而未交易完成。
二、案經高雄縣政府警察局旗山分局報請臺灣高雄地方法院檢察
    署檢察官偵查起訴。
    理  由
一、訊據被告乙○○對上揭事實於本院審理時坦承不諱，並有行
    動電話0000000000及0000000000號通訊監察譯文在卷可稽。
    又扣案之白色粉末11包（驗後合計淨重0.8 公克），確含有
    海洛因成分，有卷附法務部調查局93年11月26日調科壹字第
    220018546 號鑑定通知書在卷可考（見94年度偵字第18185
    號卷第1 之2 頁），顯見被告之前開自自，應與事實相符，
    自得為認定被告犯罪之依據。是以，本件事證明確，被告犯
    行堪以認定，應依法論科。
二、核被告所為，係犯毒品危害防制條例第4 條第一項之販賣第
    一級毒品既遂罪及同條第5 項、第1 項之販賣第一級毒品未
    遂罪，公訴人未敘及被告為警查獲當次之販賣海洛因之犯行
    係屬未遂，稍有未洽。又被告持有第一級毒品海洛因之低度
    行為，為其販賣第一級毒品海洛因之高度行為所吸收，不另
    論罪。被告先後多次販賣第一級毒品海洛因之犯行，與黃振
    明及黃寶猜間，有犯意之聯絡及行為之分擔，為共同正犯。
    被告所為上開犯行，時間緊接，所犯構成要件相同，顯係基
    於概括犯意為之，為連續犯，應依情節較重之共同販賣第一
    級毒品既遂罪處斷，然其所犯販賣毒品罪法定刑為死刑、無
    期徒刑，依刑法第64條第1 項、第65條第1 項之規定，不得
    加重，僅就罰金部分予以加重。又被告前曾因違反毒品危害
    防制條例案件，經臺灣苗栗地方法院判處有期徒刑10月確定
    ，並於92年9 月13日因縮短刑期執行完畢之事實，有臺灣高
    等法院被告前案紀錄表1 份在卷可按，其於有期徒刑執行完
    畢後，5 年以內再犯本件有期徒刑以上刑之罪，為累犯，應
    就罰金刑部分加重其刑，至於法定刑死刑、無期徒刑部分，
    依法不得加重。又被告為警查獲後，於警詢時即供承係黃振
    明將海洛因交給伊，並進而於94年1 月7 日以證人身分製作
    檢舉筆錄，檢舉黃振明、黃寶猜2 人涉嫌販賣第一級毒品，
    嗣依被告提供之上開門號實施通訊監察之結果，因而查獲共
    犯黃振明、黃寶猜，並經臺灣高雄地方法院檢察署檢察官於
    94年11月28日以94年度偵字第17739 號將黃振明及黃寶猜提
    出公訴乙節，有起訴書1 份在卷可稽（見本院卷第53 之1頁
    至第53之6 頁），則本件被告自承販賣第一級毒品後，已供
    出毒品來源，並因而破獲，應依毒品危害防制條例第17條規
    定減輕其刑（按毒品危害防制條例第17條其立法目的，在利
    用減刑之寬典，鼓勵運輸、販賣、吸用或持有毒品之行為人
    ，供出毒品之來源，藉以擴大防制毒品之成效，使煙毒易於
    斷絕。故凡觸犯該條所列舉之罪者，據實指陳其毒品所直接
    由來之人或地，並因而破案查獲者，即符合該條得減輕其刑
    之規定，至其所供毒品由來之人，與之是否具有共犯關係，
    並非所問，最高法院89年台上字第3970號判決參照）。並就
    罰金刑部分，與前開連續犯及累犯加重事由，依法先加後減
    之。爰審酌被告本身曾因施用毒品，經定送觀察、勒戒及強
    制戒治，並曾因施用毒品受有期徒刑之執行，當知毒品戕害
    之嚴重性，竟為圖私利與黃振明、黃寶猜共同販賣毒品，對
    社會危害程度甚鉅，惟念及被告係依黃振明之命令行事，對
    本案參與之程度較輕，因販賣毒品獲得之利益較少，並於犯
    後坦承犯行，犯罪後態度尚佳等一切情狀，量處如主文所示
    之刑。至扣案之海洛因11包，應依毒品危害防制條例第18條
    第1 項之規定沒收銷毀之；扣案盛裝上開海洛因之包裝袋11
    個，及門號0000000000號、0000000000號行動電話各1 支（
    上開2 支行動電話，經警於94年8 月2 日扣案，有扣押物品
    目錄表在卷可稽，見94年度偵字第17739 號卷第18頁。又該
    SIM 卡於電信公司接受消費者申辦門號並將該門號開通上線
    時，電信公司即將SIM 卡之所有權移轉予消費者，則SIM 卡
    已屬申請人所有，應一併沒收），均係共犯黃振明所有供販
    賣毒品所用之物，依共犯應就全部犯罪事實負責之理論，併
    依毒品危害防制條例第19條第1 項規定宣告沒收。另被告與
    黃振明、黃寶猜販賣毒品所得664,500 元（計算式如附件）
    ，雖未扣案，亦應依共犯應就全部犯罪事實負責之理論，應
    依毒品危害防制條例第19條第1 項之規定，宣告連帶沒收之
    ，如全部或一部不能沒收時，以其財產抵償之。至鑑驗所耗
    損之毒品，既已費失，自無庸宣告沒收銷燬，附此敘明。
據上論斷，應依刑事訴訟法第299 條第1 項前段，毒品危害防制
條例第4 條第1 項、第18條第1 項前段、第17條、第19條第1 項
，刑法第11條、第28條、第56條、第47條，判決如主文。
本案經檢察官甲○○到庭執行職務。
中    華    民    國    95    年    5     月    23    日
                  刑事第十二庭  審判長法  官  施柏宏
                                      法  官  黃宗揚
                                      法  官  洪能超
以上正本證明與原本無異。
如不服本判決，應於判決送達後10日內，向本院提出上訴狀。
中    華    民    國    95    年    5     月    23    日
                                      書記官  曾小玲
附錄本案判決論罪科刑適用之法條：
毒品危害防制條例第4條
製造、運輸、販賣第一級毒品者，處死刑或無期徒刑；處無期徒
刑者，得併科新臺幣1 千萬元以下罰金。
製造、運輸、販賣第二級毒品者，處無期徒刑或7 年以上有期徒
刑，得併科新臺幣7 百萬元以下罰金。
製造、運輸、販賣第三級毒品者，處5 年以上有期徒刑，得併科
新臺幣5 百萬元以下罰金。製造、運輸、販賣第四級毒品者，處
3 年以上10年以下有期徒刑，得併科新臺幣3 百萬元以下罰金。
製造、運輸、販賣專供製造或施用毒品之器具者，處1 年以上7
年以下有期徒刑，得併科新臺幣1 百萬元以下罰金。
前5 項之未遂犯罰之。
附件（乙○○、黃振明、黃寶猜販毒所得）
每日販賣金額X販賣次數=販毒所得
每日販賣金額1 萬元
販賣次數：被告供承販毒時間，自93年2 月初（依罪疑有利於被
告原則，認自93年2 月10日起算）起至93年10月14日止（93年10
月14日已賣出4,500 元），每星期約販賣2 、3 次（依罪疑有利
於被告原則，認每星期販賣2 次），則自93年2 月10日起至93年
10月13日止，共234 日，共33星期（小數點以下無條件捨去），
共計販賣66次。
販毒所得=10,000元X66+4,500元=664,500元


司法院資訊處製作；財團法人民間司法改革基金會備份。
